臺灣高等法院臺中分院刑事判決
110年度上訴字第849號
                                   110年度原上訴字第23號
上  訴  人
即  被  告  蔡譽彰



選任辯護人  林健群律師
            謝瓊萱律師 
上  訴  人  
即  被  告  陳柏丞


選任辯護人  曹合一律師
上列上訴人即被告二人因詐欺取財等案件，不服臺灣臺中地方法
院中華民國110年1月21日109年度訴字第2482號、109年度訴字第
2643號、109年度原訴字第57號判決（起訴案號︰109年度偵字第6
346號，追加起訴案號：109年度少連偵字第333號、109年度少連
偵緝字第23號），提起上訴，本院判決如下：
    主  文
原判決關於丁○○與陳柏丞二人部分撤銷。
丁○○成年人幫助少年犯三人以上冒用公務員名義犯詐欺取財罪，
處有期徒刑壹年貳月。緩刑伍年；並應於緩刑期間內履行臺灣臺
中地方法院一○九年度中司附民移調字第一八○號調解筆錄所記載
內容。
扣案三星廠牌金色行動電話壹支及門號○○○○－○○○○○○號SIM卡壹張
均沒收。
陳柏丞成年人幫助少年犯三人以上冒用公務員名義犯詐欺取財罪
，處有期徒刑捌月。未扣案犯罪所得新臺幣柒萬元沒收，於全部
或一部不能沒收或不宜執行沒收時，追徵其價額。
    事  實
一、丁○○（原姓名為蔡權峰，綽號凱倫）之友人陳柏仁（綽號
    阿仁，另經原審法院判決有罪確定），因經濟狀況不佳，需
    錢孔急，知悉少年周○翔（《民國》93年1月份出生，姓名
    、年籍資料詳卷，所犯詐欺取財等罪，另由原審法院少年法
    庭處理）擔任不詳成員所組成詐欺集團車手，並預計將在10
    8年11月11日，到臺中市向被害人拿取被害人遭詐騙款項，
    圖謀不軌，與周○翔議定侵占周○翔所拿取該筆詐欺取財所
    得款項，於108年11月10日，將上情告知丁○○，丁○○再     
     告知其友人陳柏丞，丁○○與陳柏丞二人皆因缺錢花用，亦
    知悉周○翔為未滿18歲未成年人，為在周○翔拿取詐騙款項後
    共同侵占上開款項，且基於幫助周○翔犯詐欺取財犯意，約
    由丁○○假扮查緝刑案員警，在周○翔拿取詐欺得逞款項
    後，丁○○即偽裝成查緝警員，假意要逮捕周○翔，藉此取走
    上開詐欺集團所詐得款項，以此方式讓上述詐欺集團所屬監
    控車手人員誤認周○翔所取得詐欺款項已遭警員查獲扣案，
    欲以此方式逃避詐欺集團成員追索，且在得手後朋分上揭詐
    得款項，予以侵占入己。丁○○允諾加入後，並在同日
    某時，將上開犯罪計畫告知陳柏丞，陳柏丞允諾參與，蔡譽
    彰即在同日下午某時，駕駛車號000-0000號租賃小客貨車搭
    載周○翔，到陳柏丞位在桃園市○○區○○○路0段00號9樓
    住處，詳細就上開犯罪計畫分配任務：陳柏仁為上述犯罪計
    畫主謀，丁○○假扮查案刑警，偽以逮捕周○翔，同時藉機取
    得該筆由上開詐欺集團所詐得款項，陳柏丞則駕駛上開車輛
    接應丁○○及周○翔，並約定陳柏丞並可分得新臺幣（以下同
    ）10萬元。丁○○並交付門號不詳行動電話1支給周○翔，作為
    聯繫使用。嗣該詐欺集團成員基於共同為自己不法所有意圖
    ，三人以上共同冒用公務員名義犯詐欺取財犯意，於108年1
    1月8日9時30分許，假冒為地方檢察署張組長，以行動電話0
    000-000000號（申辦人高培剛所犯幫助詐欺罪，另由檢察官
    另案偵辦中）撥打電話給丙○○○，向丙○○○佯稱：因丙○○○健
    保卡遭人盜刷6萬元，再冒稱為李警官及某地方檢察署張組
    長等佯稱，需要在108年11月11日11時25分許，到臺中市○○
    區○○路000號「楓康超市」前，繳交現金200萬元以進行洗錢
    比對云云，致使丙○○○不疑有他，陷於錯誤而允諾之；周○翔
    則在108年11月11日11時25分前某時，依上開詐欺集團不詳
    成員指示，先到達上揭超市附近待命，丁○○則駕駛上開汽車
    到陳柏丞桃園住處與陳柏丞會合，再由陳柏丞駕駛上開汽車
    搭載丁○○到上揭超市附近位在臺中市○○區○○路000號麥當勞
    速食店等候。嗣丙○○○依約抵達上揭超市前，周○翔上前自丙○○○手中收取款項前，即先傳送訊息告知丁○○將要執行取款
    動作，隨即到上開超市前，佯裝為依地檢署張組長指示前來
    取款之人向丙○○○取款，致丙○○○不疑有他，陷於錯誤，將裝
    有現金200萬元紅色袋子交付給周○翔。周○翔得手後即步行
    離開現場，在108年11月11日11時28分許，經過上述麥當勞
    速食店時，丁○○隨即下車假作刑警追捕周○翔，周○翔則佯將
    裝置上揭詐得現款紅色袋子連同其與詐欺集團聯絡手機（內
    插用行動電話門號：0000-000000號SIM卡）遺落在現場，丁○○在取得上開內有現款紅色袋子及上開聯絡詐欺集團行動電
    話後，即與周○翔一前一後逃離現場，陳柏丞駕駛上開汽車
    尾隨該二人之後，在臺中市○○區○○路00號前，先接應丁○○上
    車，再於不詳時間、地點，由周○翔以上述手機傳送定位資
    訊給丁○○，陳柏丞駕駛上開汽車前往定位地點接應周○翔上
    車離開。陳柏丞駕駛上揭汽車到桃園交流道下交流道後，陳
    柏丞即要求取得其應分得10萬元，經丁○○交付現金10萬元給
    陳柏丞，陳柏丞隨即自行搭乘計程車離去。丁○○、周○翔再
    駕駛上開汽車到桃園地區某汽車旅館住宿以躲避詐欺集團索
    討及警方追緝。後在108年11月12日換到桃園市○○區○○路0段
    000號「馬卡龍汽車旅館」住宿。 陳柏仁則在108年11月13
    日某時到「馬卡龍汽車旅館」，與丁○○、周○翔會合，三人
    朋分剩餘190萬元現款，由陳柏仁分得40萬元，丁○○、周○翔
    各分得75萬元（分配時因擔心周○翔亂花，丁○○先取走周○翔
    分配的20萬元保管、陳柏仁則取走周○翔分配的40萬元保管
    ，事後丁○○向周○翔借用保管的20萬元，陳柏仁透過丁○○返
    還30萬元給周○翔）。嗣丙○○○發覺受騙，報警處理，經警調
    閱路口監視器錄影畫面，發現上開接應小客貨車為丁○○所有
    靠行租賃汽車，經警持臺灣臺中地方檢察署檢察官所核發拘
    票於109年2月11日2時15分許，在臺北市○○區○○路0段00號前
    拘提丁○○到案，並當場查扣丁○○持有行動電話4支、上開汽
    車鑰匙1把。丁○○在109年5月12日偵訊中，復同意提出其所
    使用行動電話1支供臺中地方檢查署查扣採證。
二、案經臺中市政府警察局清水分局報告臺灣臺中地方檢察署檢
    察官偵查起訴。
    理  由
壹、證據能力：
一、按被告以外之人於審判外之陳述，雖不符刑事訴訟法第159
    條之1至第159條之4之規定，而經當事人於審判程序同意作
    為證據，法院審酌該言詞陳述或書面陳述作成時之情況，認
    為適當者，亦得為證據。當事人、代理人或辯護人於法院調
    查證據時，知有第159條第1項不得為證據之情形，而未於言
    詞辯論終結前聲明異議者，視為有前項之同意，刑事訴訟法
    第159條之5第1項、第2項定有明文。立法意旨在於傳聞證據
    未經當事人之反對詰問予以核實，原則上先予排除，惟若當
    事人已放棄詰問或未聲明異議，基於證據資料愈豐富，愈有
    助於真實發現之理念，且強化言詞辯論主義，法院自可承認
    該傳聞證據例外擁有證據能力。查，本件上訴人即被告丁○○
    、陳柏丞二人（以下稱被告）、被告丁○○、陳柏丞二人之選
    任辯護人在本院行準備程序中，對本判決所引用被告以外之
    人於審判外之言詞或書面陳述之證據能力均不爭執，並同意
    有證據能力。且本院在審理時提示上開審判外陳述之內容並
    告以要旨，經檢察官、被告二人之選任辯護人到庭表示意見
    ，亦未在言詞辯論終結前對該等審判外陳述之證據資格聲明
    異議，本院審酌該等被告以外之人審判外陳述作成時之情況
    ，並無不能自由陳述之情形，亦無顯不可信之情狀，且未見
    有何違法取證或其他瑕疵，而與待證事實具有關連性，以之
    作為證據應屬適格，自均得作為證據。
二、本判決下列所引用之其餘證據，並無證據證明係公務員違背
    法定程序所取得，亦無顯有不可信之情況，且經本院於審理
    期日提示予被告二人之選任辯護人辨識而為合法調查，均得
    作為本判決之證據。　　
貳、實體理由：　　
一、被告丁○○、陳柏丞二人經本院合法傳喚未於審理期日到庭。
    被告丁○○在其上訴理由狀以及本院行準備程序中承認犯罪。
    被告陳柏丞就犯罪事實欄所記載共同侵占部分自白犯罪，但
    在其上訴理由狀中否認有參與有詐欺取財犯罪等語。然被告
    丁○○、陳柏丞二人就本案被訴犯罪，分別在警訊、偵查、原
    審法院行準備程序訊問及審理時坦承不諱（丁○○部分：見偵
    字6346卷一第419～425、439～443頁，偵字6346卷二第141～14
    4頁，少連偵緝字23卷第103～104頁，原審法院原訴卷第31～3
    3、68～71、114、176～177頁；陳柏丞部分：見原審法院訴字
    2483卷第68～70、135頁；核與證人即共同被告周○翔、陳柏
    仁、證人即告訴人丙○○○、證人即租賃上揭小客貨車「捷昕
    公司」員工李佳樺、證人即門號0000-000000申辦人高培剛
    分別在警詢、偵查中證述情節相符（周○翔部分：見偵字634
    6卷一第309～312頁，偵字6346卷二第123～131頁；陳柏仁部
    分：見少連偵23號卷第81～84、
　　89～91頁、原審法院訴字第2643號卷第40、68～71、177頁；
    丙○○○部分：見偵字6346卷一第51～56、243～244頁；李佳樺
    部分：見偵字6346卷一第57～59頁；高培剛部分：見偵字634
    6卷一第375～376頁），並有偵查報告、監視器錄影畫面翻拍
    照片48張、系爭汽車車行紀錄表、路線圖、車輛詳細資料報
    表、「捷昕股份有限公司」靠行司機資料、代僱駕駛契約書
    、小客車租賃業接受個別經營者（寄行）委託、買賣及服務
    契約、汽車買賣契約書、協議書、富邦產險汽車保險單、系
    爭汽車行車執照正反面影本、被告丁○○與其女友LINE對話紀
    錄翻拍照片、被告丁○○與暱稱「赤雄」微信對話紀錄翻拍照
    片、被告丁○○與暱稱「胖凱」LINE對話紀錄翻拍照片、周○
    翔、被告陳柏丞及丁○○所為指認犯罪嫌疑人紀錄表、犯罪嫌
    疑人指認表、被指認人真實姓名年籍資料對照表、被告丁○○
    與暱稱「Xiang 」（即周○翔）微信對話紀錄翻拍照片、手
    機畫面截圖照片、被告丁○○與暱稱「仁」（即陳柏仁）LINE
    對話紀錄翻拍照片、丙○○○所為指認犯罪嫌疑人紀錄表、犯
    罪嫌疑人指認表、被指認人編號及真實年籍之對照表、指認
    照片、門號0000-000000號、0000-000000號台灣大哥大通訊
    數據上網歷程查詢、門號0000-000000號遠傳資料查詢、通
    訊數據上網歷程查詢、門號0000-000000號通聯調閱查詢單
    、數位採證報告等在卷可稽（見偵字6346卷一第17～18、61～
    84、87～105、111、143～153、187～189、215～217、245～251
    、427～429頁，偵字6346卷二第37～113、169～171頁，聲同調
    卷第89頁，數採字164卷第7～25頁，數採字250卷第5～8頁）
    ；此外，復有被告丁○○所持有三星牌金色行動電話1支連同
    門號0000-000000號SIM卡扣案足佐。
二㈠被告陳柏丞固然否認有本案詐欺取財犯罪等語。然查：被告
陳柏丞在109年8月19日偵查中供稱：11月10日晚上丁○○打電話給
我，丁○○是開車來，他還帶一個少年，看起來蠻年輕的一起過來
；又在109年10月7日偵查中供稱：那個男子上車後，就開始講搶
錢的事，我聽到他們對話內容，我就知道是他們假裝搶錢，又講
到分錢，我就知道他們是黑吃黑，車子確實是我開的，我確實有
載他們到臺中，再回桃園，丁○○拿紅色袋子上車後，從袋子裡拿
出一支手機，他說是詐騙集團的人，他教我說我是市刑大，我就
照他說的做。我有拿到10萬元等語。核與丁○○在109年9月7日偵
查中供稱：我跟周○翔連絡後，我想說需要有一個開車的，我就
跟我朋友陳柏丞講，我就把計畫跟他提，他就同意加入，我就在
前一天晚上開車號0000那臺車，周○翔是到「東區酒店」找我，
我接到周○翔後，開車跟周○翔一起到桃園找陳柏丞，在陳柏丞家
，我們三人就把當天流程對過，在陳柏丞家裡討論。及周○翔在1
09年3月5日偵查中供稱：我們有模擬過，在前一天，我跟「凱倫
」（即被告丁○○）有約在臺北市大安區六張犁捷運站附近的洗衣
店，「凱倫」開車接我，我上他的車、及在109年8月28日偵查中
供稱：我在六張犁朋友家時，丁○○就打電話給我，我記得約在「
全家」或洗衣店外面，丁○○開車來接我，我就上車，丁○○開車載
我到他朋友（陳柏丞）家討論，地點在桃園，丁○○那個朋友就是
後來開車來接應我們的人等語相符。顯然被告陳柏丞對於周○翔
是詐欺集團車手，並有在犯罪事實欄所載時間，要到臺中向王蔡
彩霞拿取遭詐騙款項，且在周○翔到臺中向王蔡彩霞拿取遭詐騙
款項之後要將該款項「黑吃黑」予以侵占入己已經知情，事前參
予謀議，並知悉周○翔為未成年人等節，皆可認定，被告陳柏丞
上開辯解，當無法採信。　　
  ㈡次查，被告丁○○與陳柏丞二人是否參與如犯罪事實欄所記載
    詐欺犯罪集團共同對王蔡彩霞詐欺財物，而應論以共同正犯
    ？ 
  ⑴共同正犯之所以應對其他共同正犯所實施之行為負其全部責
　　任者，以就其行為有犯意之聯絡為限；若他犯所實施行為，
　　非在原計畫範圍，為其所難遇見者，未可蓋以共同正犯論。
　　又現行刑法關於正犯、從犯之區別，係以其主觀之犯意及客
    觀之犯行為標準，凡以自己犯罪之意思而參與犯罪，無論其
    所參與者是否係犯罪構成要件行為，為正犯，以幫助他人犯
    罪意思而參與犯罪，所參與者，如係犯罪構成要件行為，為
    正犯，以幫助他人犯罪意思而參與犯罪，所參與者為犯罪構
    成要件以外行為者，為從犯。
  ⑵周○翔在109年3月5日警詢中證稱：案發前一（10）日，暱
    稱「帳號不存在」跟我講完叫我明天去臺中拿錢，我打line
    通訊軟體給暱稱「阿仁」（陳柏仁）跟他講這件事，…他問
    我想不想做一筆大的？我一開始拒絕，但是在「阿仁」說服
    下，我就答應了，事成之後，會給我新臺幣20萬元。後來「
    阿仁」再打給我，跟我說我拿錢之後，「凱倫」會扮刑警，
    如果「凱倫」過來，錢丟了就跑，我的手機也要掉了，由「
    凱倫」負責拿走，我們是演給詐騙集團的現場監視的人看的
    （6346號偵卷的183頁）；此與同案被告陳柏仁在偵查中證
    稱：我跟周○翔因為工作地點關係認識，當時我經濟狀況確
    實比較不好，我知道周○翔在做詐騙集團車手，周○翔跟我講
    說在108年11月11日要到臺中取款，我就提議要不要一起把
    這筆錢拿過來，周○翔同意後，我就在108年11月10日連絡丁○○，跟他講這年輕人有這筆錢，問他要不要一起參與，我是
    提到可以由他扮警察，去搶周○翔的錢，這樣詐騙集團就會
    以為是被警察查獲，他有同意，他也有提到事後會分20萬元
    給我，…，他們好像先載陳柏丞回桃園，當天回臺北（少連
    偵緝23號卷第90頁）等情相符。依據周○翔及陳柏仁二人上
    開證述內容，乃周○翔原為本案詐騙集團車手，在108年11月
    10日經詐騙集團成員通知要到臺中向王蔡彩霞拿取詐騙款，
    周○翔將該情告知陳柏仁，陳柏仁提議與周○翔將周○翔於108
    年11月11日向王蔡彩霞拿取詐騙款後「黑吃黑」，共同予以
    侵占朋分，陳柏仁再連絡被告丁○○，被告丁○○再連絡被告陳
    柏丞加入；依此被告丁○○、陳柏丞二人所參與者，分別是丁○○假扮刑警查緝，將周○翔向王蔡彩霞拿得詐騙款取走，被
    告陳柏丞則駕駛被告丁○○所有車牌號碼000-0000號車輛接應
    周○翔與被告丁○○二人；是被告丁○○與陳柏丞對於本案詐騙
    集團為何人？如何對王蔡彩霞施用詐術？如何交付詐騙款項
    ？等詐欺之構成要件顯然並未參與，並非詐騙集團成員之一
    ，應是無誤。且二人經陳柏仁告知本意為周○翔向王蔡彩霞
    拿取詐騙款後四人朋分花用，即周○翔拿取該詐騙款後「黑
    吃黑」將款項侵占朋分，無從認定與本案詐騙集團有詐騙王
    蔡彩霞共同犯意聯絡；又其二人所為者乃該詐騙集團已經對
    王蔡彩霞施用詐術得逞後之階段，詐騙犯行應已完成，自不
    能認定被告丁○○、陳柏丞二人與本案詐騙集團存有共犯關係
    。再者，被告丁○○與陳柏丞二人，明知周○翔為本案詐騙集
    團車手，詐騙集團成員之一，該詐騙集團成員對王蔡彩霞施
    用詐術得逞，由周○翔擔任車手到臺中取款，被告丁○○與陳
    柏丞二人在周○翔拿得款項後，由被告丁○○假扮刑警查緝拿
    取周○翔詐騙款，由被告陳柏丞駕駛上開車輛搭載被告丁○○
    、周○翔二人逃離現場，被告丁○○、陳柏仁二人雖非本案詐
    騙集團成員，又無參與對王蔡彩霞詐騙共同犯意聯絡，更無
    參與對王蔡彩霞詐騙構成要件行為，無法認定為詐欺共犯，
    然事前即108年11月10日與周○翔商議「黑吃黑」侵占詐騙款
    ，次日即108年11月10日以車輛搭載周○翔逃離現場予以助力
    ，仍應構成周○翔犯上開加重詐欺取財罪之幫助犯。檢察官
    在起訴書內認定被告丁○○、陳柏丞二人與周○翔、本案詐騙
    集團共同對王蔡彩霞犯加重詐欺取財罪，尚有未洽，起訴法
    條應予變更，被告丁○○、陳柏丞二人在本案審理期日雖未到
    庭，然被告丁○○、陳柏丞二人均有選任辯護人到庭為其二人
    辯護，上開起訴法條變更並不影響被告二人訴訟權益，並為
    說明。
三、從而，本案事證明確，被告丁○○、陳柏丞二人上開犯行，堪
    以認定，應依法論處。
四㈠被告二人行為後，刑法第335條已於108年12月25日修正生效
　　，修正後之規定僅係依刑法施行法第1條之1第2項本文規定
　　定，將罰金數額修正提高30倍，以增加法律明確性，並使刑
　　法分則各罪罰金數額具內在邏輯一致性，與修正前之適用結
　　果相同，對於被告而言並不發生有利或不利之問題，並非法
　　律變更刑度之條文，自無須新舊法比較，應逕行適用修正後
    之裁判時刑法之規定。又按侵占罪之客體，乃自己所持有之
    他人之物，縱行為人所侵占者為屬贓物，並不影響侵占罪成
    立。是核被告丁○○、陳柏丞二人本案所為，均是犯刑法30條
    第1項、同法第339條之4第1項第1、2款幫助三人以上共同冒
    用公務員名義犯詐欺取財、同法第335條第1項侵占罪。被告
    二人侵占上開詐得款項，朋分該款侵占犯行，與少年周○翔
    、陳柏仁彼此間，有共同犯意聯絡，行為分擔，為共同正犯
    。至於被告丁○○、陳柏丞二人一同幫助周○翔犯上開加重詐
    欺取財罪，在事實上雖有二人幫助行為存在，要各負幫助之
    責，並無刑法第28條共同幫助適用（最高法院72年台上字第
    7115號裁判意旨參照。）。又被告丁○○、陳柏丞二人在行為
    時均為成年人，且已知悉周○翔為未滿18歲少年，已據被告
    丁○○、陳柏丞二人在原審法院審理供述明確（原審原訴字卷
    第176～177頁），被告丁○○、陳柏丞二人，共同幫助少年周○
    翔犯加重詐欺取財罪、與周○翔共同犯上開侵占犯行，應依
    兒童及少年福利與權益保障法第112條第1項規定加重其刑。
    再者，被告丁○○、陳柏丞二人所犯上開二項犯罪，其意乃先
    幫助周○翔犯上述加重詐欺取財罪，事後「黑吃黑」朋分款
    項予以侵占，二者間有想像競合之裁判上一罪關係，應從一
    重論以幫助少年共同犯加重詐欺罪，檢察官在起訴書內雖記
    載被告丁○○、陳柏丞二人本案二罪，行為互殊，應予分論併
    罰等語，尚有誤會，並以說明。另被告二人犯上開幫助少年
    周○翔犯加重詐欺罪，同時存有加重與減輕事由，應予先加
    重後減輕之。
參原審判決以被告丁○○陳柏丞二人與少年周○翔共同犯加重詐欺
與侵占二罪，事證明確，所犯該二罪予以分論併罰等語，雖非無
見。然查：被告丁○○陳柏丞二人本案所為應是成年人幫助少年犯
上述加重詐欺、及與少年共同犯侵占二罪，二罪間有想像競合之
裁判上一罪關係，應從一重論以成年人幫助少年犯加重詐欺欺罪
，已如上開理由說明，原審判決上開認定，自有未當。被告丁○○
以伊已經認罪，請求本院就伊本院犯罪予以從輕量刑為由，被告
陳柏丞則以其就侵占罪部分已經認罪，請求從輕量刑，否認有加
重詐欺罪為由，分別提起上訴，均無可採，為無理由，然原審判
決既有上開疏誤之處，仍屬無可維持，應由本院將原審判決關於
被告丁○○、陳柏丞二人部分予以撤銷改判。
二、爰審酌被告丁○○、陳柏丞二人正值青壯年，不思依正途賺取
    所需，明知詐欺集團施行詐術詐得王蔡彩霞款項，共謀私吞
    、朋分該不法所得，所為實屬可議；又被告丁○○分得最高額
    犯罪所得，被告陳柏丞駕車接應，亦獲得不法利益，再衡酌
    被告丁○○、陳柏丞二人雖侵占款項，然分別與王蔡彩霞達成
    和解，有原審法院調解程序筆錄在卷可查（被告丁○○部分：
    原審法院原訴卷第189～190頁；被告陳柏丞部分：原審法院
    訴字2482卷第149～150頁），兼衡被告丁○○犯後歷次坦承犯
    罪，被告陳柏丞在原審法院審理時坦承犯行，在本院審理中
    仍坦承有侵占犯行，犯後態度尚稱良好，暨其二人遭羈押相
    當時日、以及犯罪所得多寡，事後賠償王蔡彩霞被害額度等
    一切情狀，分別量處如主文所示之刑，資以懲儆。
肆、又被告丁○○前未曾因故意犯罪，受有期徒刑以上刑之宣告
　　，有臺灣高等法院被告前案紀錄表在卷可憑，經此次偵審程
    序及科刑之教訓，當知警惕戒慎，信無再犯之虞，本院參酌
    告訴人代理人甲○○在本院110年7月26日10時20行準備程序中
    當庭表達被告丁○○如依照調解筆錄內容（臺灣臺中地方法院
    109年度中司附民移調字第180號）履行，則同意給予被告丁○○附條件緩刑宣告之意見，而被告丁○○已在本院110年7月26
    日10時20分行準備程序中給付4萬元與在110年9月2日匯款13
    萬元以履行調解筆錄內容所記載分期給付條件，有本院110
    年7月26日10時20分行準備程序筆錄及被告丁○○110年9月2日
    刑事陳報狀所檢附郵政跨行匯款申請書一紙在卷可查，本院
    認被告丁○○上開揭宣告之刑，以暫不執行為適當，復兼衡被
    告丁○○上開調解筆錄記載分期給付之期數，併諭知緩刑5年
    ，以啟自新。又為督促被告丁○○依與王蔡彩霞調解筆錄所達
    成賠償共識，即以原審法院調解筆錄內容為基礎（被告丁○○
    應給付王蔡彩霞100萬元，110年1月10日給付5萬元，110年2
    月10日給付5萬元，其餘90萬元自110年3月10日起每期各給
    付1萬元。），將此給付方式列為緩刑宣告附加負擔，如被
    告丁○○違反此項負擔情節重大，足認原緩刑宣告難收其預期
    效果，有執行刑罰必要者，得撤銷其緩刑宣告。
伍、沒收部分
一、按「犯罪所得，屬於犯罪行為人者，沒收之。但有特別規定
    者，依其規定。」、「前二項之沒收，於全部或一部不能沒
    收或不宜執行沒收時，追徵其價額。」刑法第38條之1第1項
    、第3項分別定有明文。「宣告前2條之沒收或追徵，有過苛
    之虞、欠缺刑法上之重要性、犯罪所得價值低微，或為維持
    受宣告人生活條件之必要者，得不宣告或酌減之。」同法第
    38條之2第2項亦有明文。
二、被告丁○○本案犯罪所得100萬元，在原審法院審理中與王蔡
    彩霞成立調解，除於110年1月10日、110年2月10日給付各5
    萬元，其餘90萬元於每月10日各給付一期1萬元，已經給付
    至110年9月份，有上述本院行準備程序筆錄、調解筆錄、及
    被告丁○○刑事陳報狀所檢附郵政跨行匯款申請書在卷可查，
    已如上開說明，考量被告丁○○上開情節以及告訴代理人甲○○
    陳述同意被告丁○○分期給付之附條件緩刑宣告等情狀，如再
    就其犯罪所得諭知沒收，將有過苛之虞，故不予宣告沒收。
    　
三、本案犯罪所得200萬元中被告陳柏丞分得10萬元，已據被告
    陳柏丞供承在卷，並核與被告丁○○、陳柏仁、少年周○翔三
    人陳述情節相符，被告陳柏丞犯罪所得為10萬元可為認定。
    被告陳柏丞雖在原審法院審理中與王蔡彩霞成立調解（臺灣
    臺中地方法院109年度中司附民移調字第179號），願意在11
    0年1月10日一次給付10萬元給王蔡彩霞，然其並未依上開調
    解內容履行，在調解後僅先給付1萬5千元，另在本院110年7
    月26日上午10時20分行準備程序中給付1萬元，在110年9月1
    4日又匯款5000元，共計3萬元，除經告訴代理人甲○○陳述在
    卷外，並有被告陳柏丞所提出匯款單一紙在卷可憑。而被告
    陳柏丞另在109年間犯肇事逃逸罪，經本院以110年度交上訴
    字第48號判處有期徒刑七月，有其臺灣高等法院被告前案紀
    錄表在卷可憑，被告陳柏丞本案犯罪已無從為緩刑宣告，被
    告陳柏丞既不完全依據上開調解筆錄內容履行，其餘未扣案
    犯罪所得7萬元，並無不能沒收或不宜執行沒收情況，為兼
    顧王蔡彩霞權益，其餘犯罪所得7萬元應予以宣告沒收之，
    如全部或一部不能沒收、或不宜執行沒收時，追徵其價額。
四、查扣三星牌金色行動電話1支，連同門號0000-000000號SIM 
    卡為被告丁○○所有，供本件犯罪所用，已據被告丁○○在原審
    法院審理中供述明確（原審原訴卷159頁），依刑法第38條
    第2項宣告沒收。
五、至於其餘查扣三星牌紫色行動電話1支（含SIM卡1張）、VIV
    O牌行動電話2支（含SIM卡2張）、IPHONE 8 PLUS行動電話1
    支、上述汽車車鑰匙1把，為被告丁○○所有；與扣案IPHONE 
    11 PRO行動電話1支（含SIM卡1張），為被告陳柏丞所有，
    然與本案犯罪無關，業據被告丁○○、陳柏丞二人在原審法院
    審理中供述明確（原審法院原訴卷第159、168頁），且無任
    何證據足資證明與本案犯罪相關，均不予宣告沒收之。
據上論斷，應依刑事訴訟法刑事訴訟法第369條第1項前段、第36
4條、第299條第1項前段、第300條，兒童及少年福利與權益保障
法第112條第1項前段，刑法第11條前段、第28條、第30條第1項
、第335條第1項、第339條之4第1項第1款、第2款、第74條第1項
第1款、第2項第3款、第38條之1、第38條之2，刑法施行法第1條
之1第1項，判決如主文。
經檢察官廖聖民提起公訴，檢察官乙○○到庭執行職務。
中　　華　　民　　國　　110 　年　　9 　　月　　29　　日
            刑事第七庭  　審判長法　官　梁  堯  銘
                                法　官　王  鏗  普
                                法　官　羅  國  鴻
以上正本證明與原本無異。
如不服本判決應於收受送達後二十日內向本院提出上訴書狀，其
未敘述上訴之理由者並得於提起上訴後二十日內向本院補提理由
書（均須按他造當事人之人數附繕本）「切勿逕送上級法院」。
因疫情而遲誤不變期間，得向法院聲請回復原狀。

                                書記官  詹  錫  朋 

中　　華　　民　　國　　110 　年　　9 　　月　　29　　日
附錄本案論罪科刑法條：
刑法第339條之4
犯第339條詐欺罪而有下列情形之一者，處一年以上七年以下有
期徒刑，得併科一百萬元以下罰金：
冒用政府機關或公務員名義犯之。
三人以上共同犯之。
以廣播電視、電子通訊、網際網路或其他媒體等傳播工具，
    對公眾散布而犯之。
前項之未遂犯罰之。
刑法第335條
意圖為自己或第三人不法之所有，而侵占自己持有他人之物者，
處五年以下有期徒刑、拘役或科或併科三萬元以下罰金。
前項之未遂犯罰之。